Inventaris van archief van E.J. à Campo [levensjaren 1891-1981], 1948-1954
Nationaal Archief, Den Haag
E.J. à Campo
à Campo
1948-1954
C87
0.10 meter; 12 inventarisnummers.
Normale geschreven, getypte en gedrukte documenten, geen bijzondere handschriften.
Nationaal Archief, Den Haag
Emile Joseph à Campo, (1891-1981)
Het archief bevat bijzonderheden over landbouwontwikkeling in Limburg en Suriname, vooral over ontginningen in het district Nickerie in de jaren 1950-1954.
Archiefvorming
Geschiedenis van de archiefvormer
Emile Joseph à Campo werd op 19 februari 1891 in Merkelbeek geboren. Hij begon zijn loopbaan in Nederlands-Indië, eerst als ‘chemiker’ in 1916, maar na zeven jaar als administrateur van een onderneming, Parma Bolon, en een paar jaar later, rond 1930 in Tindjowan. In 1936 promoveerde hij in Wageningen op een bedrijfsorganisatorisch onderwerp Wiskundige waardeering van arbeidspraestaties.
Na de Tweede Wereldoorlog werd hij in Nederland werkzaam. waar hij adviezen gaf aan de Limburgse Land- en Tuinbouwbond. In het kader van de in 1947 gestarte werkzaamheden voor het Surinaams welvaartsfonds werd hij – mogelijk op grond van zijn tropische ervaring en zijn deskundigheid als organisatieadviseur – uitgezonden naar Suriname. Bij Besluit van de gouverneur van Suriname no. 3830 d.d. 3 augustus 1951 werd hij met prof. dr. R.A.J. van Lier benoemd tot directeur van de Stichting Planbureau Suriname.
Tegelijkertijd was hij directeur van de Stichting voor de ontwikkeling van de machinale landbouw in Suriname. Hij leidde de ontginning van het kustgebied in het district Nickerie tot een polderland voor rijstteelt als uitwerking van plan, gebaseerd op een Rapport omtrent de ontwikkeling op landbouwkundig gebied in de westelijke helft van de Surinaamse kustvlakte door een commissie onder leiding van W.F. Eysvoogel, Dit werk werd in de jaren zestig door W.J. van Blommestein afgemaakt. Ook was à Campo nauw betrokken bij de herontwikkeling van de vervallen plantage Slootwijk aan de Commewijnerivier.
À Campo overleed op 21 september 1981 in Den Haag.
Geschiedenis van het archiefbeheer
Het archief werd in 2013 door een oud-medewerker van het Nationaal archief in drie ordners aangetroffen op een openbare markt en na aankoop aan het Nationaal Archief geschonken.
De verwerving van het archief
Het archief is door schenking verworven.
Inhoud en structuur van het archief
18.03; 2.21
Inhoud
Het archief bevat naast ramingen en lezingen ook persoonlijke aantekeningen en experimentele voorstellen tot de teelt van bijzondere tropische gewassen. Daardoor kan het een kleine aanvulling zijn op de stukken in het Surinaams archief aanwezig zijn in de archieven van het Surinaams Welvaartsfonds en de Stichting Planbureau Suriname.
Aanwijzingen voor de gebruiker
Openbaarheidsbeperkingen
Volledig openbaar.
Materiële beperkingen
Aanvraaginstructie
Openbare archiefstukken kunnen online worden aangevraagd en gereserveerd. U kunt dit ook via de terminals in de studiezaal van het Nationaal Archief doen. Om te kunnen reserveren dient u de volgende stappen te volgen:
U maakt een profiel aan op www.gahetna.nl, en logt vervolgens in
Via de archiefinventaris (alleen de beschrijvingen met rode nummers) selecteert u het gewenste archiefstuk door op de knop 'Reserveren' te klikken
In het volgende scherm geeft u aan op welke dag u het archiefstuk wilt inzien
Indien u zich bevindt in de studiezaal en een tafelnummer heeft ontvangen kunt u dit nummer vermelden. Als u geen tafelnummer heeft kunt u tafelnummer 777 laten staan
Vervolgens bevestigt u uw reservering door deze te versturen.
Verwant materiaal
Beschikbaarheid van kopieën
Verwante archieven
In de volgende archieven is materiaal beschikbaar betreffende het Welvaartsfonds Suriname:
2.02.28 - archief van de Tweede Kamer der Staten-Generaal, 1945-1989
2.10.54 - dossierarchief van het Ministerie van Koloniën, 1945-1963.
Beschrijving van de series en archiefbestanddelen
- Stukken betreffende adviezen aan de Limburgse Land- en Tuinbouwbond en coöperatieve veilingen over innovaties op het gebied van de fruit- en bietsuikerteelt, met tekst van een redevoering op 3 september 1948., 1; 1 omslag
- Aantekeningen voor een statistiek van de wereldwijde productie van vetten vanaf 1936, met tekst van een lezing Olie in Afrika over de palmolieteelt aldaar voor de Maatschappij voor Nijverheid en Handel., Z.j. (na 1948); 2; 1 omslag
- Ingekomen documenten en eigenhandige nota’s, verzameld ten behoeve van het uit te voeren werkplan voor de ontginning van de eerste 5000 hectare rijstvelden van het Eysvoogelplan in Wageningen (district Nickerie, Suriname)., 1950-1951; 3; 1 omslag
- Ingekomen brief van L.J. Dijkhuis, directeur van de Stichting voor de ontwikkeling van de machinale landbouw in Suriname (SML) ten geleide van rapporten over de industriële verwerking van ramie (Chinees gras) in Duitsland en de ramie-teelt op landbouwgebieden in Florida ter voorbereiding van een reis van à Campo naar Florida ten behoeve van telers van o.a. de plantage Slootwijk., 27 augustus 1952; 4; 4 stukken
- Ingekomen briefkaart van F. Forny, secretaris-generaal van het Office de la recherche scientifique coloniale van Frans Guyana als dankbetuiging na zijn bezoek aan het kantoor van de Stichting voor de ontwikkeling van de machinale landbouw in Suriname., 28 augustus 1952; 5; 1 omslag
- Ingekomen doorslag van een brief van L.J. Dijkhuis, directeur .van SML over mogelijke uitzending van een Nederlandse ingenieur naar het Wageningen-project., 28 augustus 1952; 6; 1 stuk
- Ramingen voor de teelt en opbrengst van rijst en de daarvoor te maken kosten over 1953-1954, met aanvullende gegevens., 7; 1 omslag
- Ingekomen circulaire van H.J.M. Peeperkorn aan de Stichting voor de ontwikkeling van de machinale landbouw in Suriname met een rentabiliteitsberekening van het Eijsvogelplan., 11 maart 1954; 8; 2 stukken
- Dagboekaantekeningen over zijn werkzaamheden met ontwerpen van nota’s over het werk van de SML en bijlagen, chronologisch geordend., Oktober - december 1954; 9; 1 omslag
- Ingekomen brieven van W.C. van der Meer bij een conceptovereenkomst van de SML met aannemers van de aanleg van nieuwe polders in het district Nickerie en met vragen over de exacte positie van de nieuw te benoemen beheerder van de Prins Bernardpolder binnen de stichting., 1954 en z.j.; 10; 3 stukken
- Aantekeningen over rentabiliteit van de teelt en de mogelijkheden tot verwerking van kudzu tot olie en verwerkbaar kaf, Z.j. (1954); 11; 1 omslag
  Kudzu – afkomstig uit Japan – is vooral in de Verenigde Staten berucht als moeilijk uitroeibaar onkruid, maar bevat ook eetbare bestanddelen en verwerkbare vezels. À Campo experimenteerde hiermee..
- Sinterklaasgedichten en parodie op de aanhef van Isaac da Costa’s Wachter wat is er van den nacht?, Z.j. (november, december 1954); 12; 3 stukken